【裁判字號】    97,撤緩,26
【裁判日期】    970603
【裁判案由】    撤銷緩刑
【裁判全文】
臺灣臺東地方法院刑事裁定              97年度撤緩字第26號
聲  請  人  臺灣臺東地方法院檢察署檢察官
受  刑  人  甲○○
上列聲請人因受刑人侵占案件（本院96年度訴字第200號)，聲請
就本院96年度簡字第37號判決所為緩刑之宣告予以撤銷（97年度
執聲字第130號），本院裁定如下：
    主  文
聲請駁回。
    理  由
一、聲請意旨略以：受刑人甲○○前因偽證案件，經本院於民國
    96年4月26日以96年度簡字第37號（臺灣臺東地方法院檢察
    署95年度偵字第2573號）判處有期徒刑6月，緩刑2年，於96
    年6月6日確定。茲因受刑人於緩刑前之96年1月12日犯侵占
    罪，經本院於97年4月17日以96年度訴字第200號判處有期徒
    刑6月，減為有期徒刑3月，如易科罰金，以新臺幣1千元折
    算1日，已經確定在案，因認原宣告之緩刑難收其預期效果
    ，有執行刑罰之必要，合於刑法第75條之1第1項第1款所定
    撤銷緩刑宣告之原因，爰依刑事訴訟法第476條之規定，聲
    請將上述緩刑之宣告撤銷等語。
二、按緩刑之宣告應撤銷者，由受刑人所在地或其最後住所地之
    地方法院檢察官聲請該法院裁定之，刑事訴訟法第476條定
    有明文。次按受緩刑之宣告，而於緩刑前因故意犯他罪，而
    在緩刑期內受得易科罰金之有期徒刑、拘役或罰金之宣告確
    定者，足認原宣告之緩刑難收其預期效果，而有執行刑罰之
    必要者，得撤銷其宣告，刑法第75條之1第1項第1款復已明
    文。惟按刑法第75條之1增訂理由乃係認為：「…二、關於
    緩刑之撤銷，現行法第七十五條第一項固已設有兩款應撤銷
    緩刑之原因；至得撤銷緩刑之原因，則僅於保安處分章內第
    九十三條第三項與撤銷假釋合併加以規定，體例上不相連貫
    ，實用上亦欠彈性。…爰參酌上開立法例增訂本條，於第一
    項分設四款裁量撤銷之原因，其理由如次：(一)現行關於緩刑
    前或緩刑期間故意犯他罪，而在緩刑期內受得易科罰金之有
    期徒刑之宣告者，列為應撤銷緩刑之事由，因認過於嚴苛，
    而排除第七十五條應撤銷緩刑之事由，移列至得撤銷緩刑事
    由，俾使法官依被告再犯情節，而裁量是否撤銷先前緩刑之
    宣告。其次，如有前開事由，但判決宣告拘役、罰金時，可
    見行為人仍未見悔悟，有列為得撤銷緩刑之事由，以資彈性
    適用，爰於第1項第1款、第2款增訂之。…三、本條採用裁
    量撤銷主義，賦與法院撤銷與否之權限，特於第一項規定實
    質要件為『足認原宣告之緩刑難收其預期效果，而有執行刑
    罰之必要』，供作審認之標準。…」職是，於緩刑前內因故
    意犯他罪，而在緩刑期內受得易科罰金之有期徒刑宣告者，
    為「得撤銷」之事由，且於有得撤銷之事由時，賦與法院撤
    銷與否之權限，並以上開「足認原宣告之緩刑難收其預期效
    果，而有執行刑罰之必要」，供作審認之標準，並非如刑法
    第75條所定，若符合該條第1項所定2款情形，勿庸審酌其他
    要件，即應撤銷緩刑之宣告，合先敘明。
三、本件受刑人甲○○前因偽證案件，經本院於96年4月26日以
    96年度簡字第37號（臺灣臺東地方法院檢察署95年度偵字第
    2573號）判處有期徒刑6月，緩刑2年，於96年6月6日確定（
    下稱前案）。茲因受刑人於緩刑前之96年1月12日犯侵占罪
    ，經本院於97年4月17日以96年度訴字第200號判處有期徒刑
    6月，減為有期徒刑3月，如易科罰金，以新臺幣1千元折算1
    日，已經確定（下稱後案）等情，有臺灣高等法院被告前案
    紀錄表及上開刑事判決書各1份在卷可憑。是本件係受刑人
    於「緩刑前」故意犯罪，而在緩刑期內受「得易科罰金」之
    有期徒刑宣告之情形。聲請人固據此提起本件聲請，然受刑
    人之前案係犯刑法第168條之偽證罪，經本院以96年度簡字
    第37號判決審酌受刑人於犯罪後已坦承犯行，且前未曾受有
    期徒刑以上刑之宣告，並認受刑人經此教訓，當知所警惕，
    應無再犯之虞，所宣告之刑以暫不執行為適當，而宣告緩刑
    ；後案則係犯侵占罪，兩案之犯罪型態及原因殊異，且後案
    經本院審酌受刑人自白犯行，告訴代理人亦願給受刑人自新
    之機會，且慮及受刑人因於前案迴護其胞弟而觸犯偽證罪，
    經宣告2年緩刑在案，加以受刑人尚須扶養照護生病之父等
    情，而判處有期徒刑6月，並減為有期徒刑3月，併諭知易科
    罰金之折算標準，則受刑人既於犯罪後坦承不諱，足認已有
    悛悔之意，其犯罪情節亦難認重大，況後案判決亦已參酌前
    案之緩刑宣告而予以量刑。而聲請人對於受刑人如何符合「
    足認原宣告緩刑難收預期效果，而有執行刑罰之必要」等實
    質要件，並未提出受刑人除上開判決之犯罪事實以外之其他
    證據證明，尚難遽以其於前案緩刑前犯侵占乙案即認受刑人
    所受之前案緩刑諭知未達預期效果。此外，亦無其他事證足
    認原宣告之緩刑難收矯治之效，難認本件有刑法第75條之1
    第1項第1款規定應執行刑罰之必要性，故本件聲請人之聲請
    於法自有未合，應予駁回。
四、依刑事訴訟法第220條，裁定如主文所示。
中    華    民    國    97    年    6     月    3     日
                  刑事第二庭     法  官  盧亨龍
以上正本證明與原本無異。
如不服本裁定，應於裁定送達後5日內向本院提出抗告狀（須附
繕本）。
「切勿逕送上級法院」
                                 書記官  石佳琪
中    華    民    國    97    年    6     月    4     日


司法院資訊處製作；財團法人民間司法改革基金會備份。
